# 现金流

提问人：天之 蓝 2022 时间：2023-03-16 07:08:14
求助陈版主，在编制合并现流中，母公司代子公司支付的工资，是否需要抵消现金流？

回答人：chenyiwei
母公司个别现金流量表中作为“支付其他与经营活动有关的现金”，子公司无现金流。合并现金流量表中调整到“支付给职工以及为职工支付的现金”。

提问人：天之 蓝 2022 时间：2023-03-17 20:56:16
如果子公司将代付的工资还给了母公司，现流如何处理？

回答人：chenyiwei
如果能够单独识别偿还这笔代付职工薪酬的现金流，则作为“支付给职工以及为职工支付的现金”；如果不能单独识别，与其他往来款一并结算的，则并入“支付其他与经营活动有关的现金”。